# 请问，固定资产如何入账？

提问人：丫头 1982 时间：2017-07-03 20:12:19
请问各位老师，实务中遇到一个问题，某公司原投资的一个三产单位有一栋房屋，现在出租，取得租金收入，但该房屋无产权证，同时也未在三产单位账上，且该三产单位多年前一注销，之前该房屋一直闲置，今年出租，需要开票，现想将该房屋计入该公司账上，应如何处理？

回答人：chenyiwei
赞同楼上二位意见。 这种情况很可能是当初该三产单位的前期会计差错导致形成帐外资产。理论上比较合适的方式是先追查出当时的实际成本，然后按实际成本减去按已使用年限计算的累计折旧作为入账价值。 但考虑到该三产单位已经注销，其净资产应当已经收回（其中应当已经包含了该房屋的价值），如果再按重新估值入账会造成重复计量、夸大收益的问题，因此按名义价值计量也是可接受的。

提问人：丫头 1982 时间：2017-07-04 20:21:16
@chenyiwei ，名义金额入账，借：固定资产 1 元 贷：营业外收入？

回答人：chenyiwei
可以这样理解“名义金额”。